臺灣高等法院花蓮分院刑事判決        100年度上訴字第195號
上  訴  人
即  被  告  張麗瓊
選任辯護人  魏辰州律師
上列上訴人因違反毒品危害防制條例案件，不服臺灣花蓮地方法
院99年度訴字第410號中華民國100年5月5日第一審判決（起訴案
號：臺灣花蓮地方法院檢察署99年度偵字第4152、4340號），提
起上訴，本院判決如下：
    主  文
上訴駁回。
    理  由
一、依刑事訴訟法第350條、第361條、第362條、第367條規定，
    不服地方法院之第一審判決而上訴者，須提出上訴書狀，並
    應敘述具體理由，為上訴必備之程式；其所提出之上訴書狀
    並未敘述上訴理由，或僅曾以言詞陳述上訴理由者，均應於
    上訴期間屆滿後20日內補提理由書於第一審法院。第一審法
    院經形式審查，認逾期未補提上訴理由者，應定期間先命補
    正；逾期未補正者，為上訴不合法律上之程式，應以裁定駁
    回。倘已提出上訴理由，但所提非屬具體理由者，則由第二
    審法院以上訴不合法律上之程式，判決駁回。又提起第二審
    上訴之目的，既在於請求撤銷、變更原判決，則所謂具體理
    由，必係依據卷內既有訴訟資料或提出新事證，指摘或表明
    第一審判決有何採證認事、用法或量刑等足以影響判決本旨
    之不當或違法，而構成應予撤銷之具體事由，始克當之（例
    如：依憑證據法則具體指出所採證據何以不具證據能力，或
    依憑卷證資料，明確指出所為證據證明力之判斷如何違背經
    驗、論理法則）；倘僅泛言原判決認定事實錯誤、違背法令
    、量刑失之過重或輕縱，而未依上揭意旨指出具體事由，或
    形式上雖已指出具體事由，然該事由縱使屬實，亦不足以認
    為原判決有何不當或違法者（例如：對不具有調查必要性之
    證據，法院未依聲請調查亦未說明理由，或援用證據不當，
    但除去該證據仍應為同一事實之認定），皆難謂係具體理由
    ，俾與第二審上訴制度在請求第二審法院撤銷、變更第一審
    不當或違法之判決，以實現個案救濟之立法目的相契合（最
    高法院97年度台上字第892號判決參照）。
二、本件上訴人即被告張麗瓊亦不服原審論處其共同販賣第二級
    毒品共4罪，各處有期徒刑3年6月，定應執行刑為有期徒刑4
    年之判決，於法定上訴期間內提起上訴，形式上雖提出上訴
    書狀敘述上訴理由，其理由略以（詳見卷附刑事上訴理由狀
    ）：原審認上訴人所為無再依刑法第59條酌減其刑之餘地，
    然依最高法院99年台上字第3905、3476號判決意旨所載，涉
    犯毒品危害防制條例第4條販賣毒品罪嫌之被告，非不得依
    刑法第59條及毒品危害防制條例第17條第2項規定予以遞減
    其刑。又查上訴人張麗瓊涉犯共同販賣第二級毒品罪嫌，行
    為固屬可議，然請審酌其涉案部分毒品數量非鉅，相較於大
    量販賣毒品之毒梟，惡性相對輕微，且上訴人於偵查及原審
    均坦承犯行，犯後態度良好，再以其涉案之動機乃出於與同
    案被告林威良（另行審結）之同居關係，受同案被告林威良
    請求，宥於情感因素方涉及不法，主觀上非出於獲取不法利
    益之犯意，原審雖已依毒品危害防制條例第17條第2項規定
    減輕其刑，然核諸其犯罪當時之原因及環境，在客觀上尚非
    不足以引起一般人之同情，而有顯然可憫之情狀，故似非無
    再依刑法第59條規定酌予減輕之餘地。
三、惟查：
（一）上訴人張麗瓊對檢察官起訴其有如原判決所指與共犯林威
      良共同販賣第二級毒品，共4次犯行之事實，業於檢察官
      偵訊時坦承不諱，並迭於原審表示認罪，上訴意旨亦不爭
      執。原審經依法調查各項相關證據，本於所得之心證，認
      上訴人罪證明確，而予依法論罪，業已敘明其所憑之證據
      及論斷之理由，於法並無不合。
（二）量刑之輕重，為事實審法院依職權裁量之事項，苟於量刑
      時，已依行為人之責任為基礎，並斟酌刑法第57條各款所
      列情狀，而未逾越法定範圍，又未濫用其職權，即不得遽
      指為違法。原審於量刑時，已依上揭規定，審酌上訴人之
      素行資料、犯罪動機、手段、所生危害、所獲取之利益，
      及犯後坦承犯行等一切情狀，就所犯之各罪量處之刑度已
      屬從輕，既未逾越法定刑度，又無濫用自由裁量權限之情
      形，且就上訴人所為在客觀上並不足以引起一般人同情，
      故無刑法第59條適用之理由詳予敘明，所定之應執行刑亦
      稱妥適，核無不當或違法之情形。
（三）上訴人以上開上訴理由，泛指原審認事用法不當，未具體
      指摘原判決有如何採證、認事、用法及量刑等足以影響判
      決本旨之不當或違法之理由。復且上訴人亦未提出新事證
      ，指摘或表明第一審判決有何採證認事，足以影響判決本
      旨之不當或違法，而構成應予撤銷之具體事由。故依前開
      最高法院判決意旨，上訴人前揭上訴理由自非屬得上訴第
      二審之具體理由。從而，揆諸上開說明，本件上訴不合法
      律上之程式，且無從命補正，應予駁回，並不經言詞辯論
      為之。
四、依刑事訴訟法第367條前段、第372條，判決如主文。
中    華    民    國   100    年    9     月    19    日
                   刑事庭審判長法  官  何方興
                               法  官  張宏節
                               法  官  王紋瑩
以上正本證明與原本無異。
如不服本判決，應於收受送達後10日內向本院提出上訴書狀，其
未敘述理由者，並得於提起上訴狀後10日內向本院補提理由書（
均須按他造當事人之人數附繕本）「切勿逕送上級法院」。
中    華    民    國   100    年    9     月    19    日
                               書記官  李芸宜